【裁判字號】    92,訴,116
【裁判日期】    920430
【裁判案由】    毒品危害防制條例
【裁判全文】
臺灣嘉義地方法院刑事判決                          九十二年度訴字第一一六號
    公  訴  人  臺灣嘉義地方法院檢察署檢察官
    被      告  甲○○
右列被告因違反毒品危害防制條例案件，經檢察官提起公訴 (九十二年度毒偵緝字第
一四號）及移
    主  文
甲○○連續施用第一級毒品，累犯，處有期徒刑壹年；（如附表所示第二次經查獲）
扣案之第一級毒品海洛因伍包（淨重零點陸捌公克、包裝重壹點零捌公克）沒收銷燬
之，（如附表所示第一次經查獲）扣案之小密封袋壹個及斜削吸管填充器貳支均沒收
。
    事  實
一、甲○○前因公共危險案件，經本院於民國八十九年十一月十五日以八十九年交易
    字第二六四號判決判處有期徒刑三月，於同年十二月四日確定，已於同年月二十
    六日易科罰金執行完畢。甲○○另因施用毒品案件，經依本院九十一年度毒聲字
    第三六二號裁定送觀察、勒戒後，認無繼續施用毒品之傾向，業經台灣嘉義地方
    法院檢察署檢察官於九十一年六月十一日，以九十一年度毒偵字第四四五號、毒
    偵緝字第九八號為不起訴處分確定；嗣甲○○於前開不起訴處分後五年內，復基
    於施用第一級毒品之概括犯意，自九十一年九月初某日時起至九十二年一月二十
    二日凌晨一時許止，在嘉義縣竹崎鄉紫雲村鹿寮堀一二號住處，連續多次施用第
    一級毒品海洛因，先後於如附表所示之時間，經警在上址查獲，並分別扣得甲○
    ○所有如附表所示之毒品及施用毒品所用之器具；嗣依本院九十一年度毒聲字第
    九三二號裁定送觀察、勒戒後，經評定認有繼續施用毒品之傾向。
二、案經嘉義縣警察局移送臺灣嘉義地方法院檢察署檢察官偵查起訴。
    理  由
一、右揭施用第一級毒品海洛因之犯罪事實，迭據被告甲○○於警局初詢、檢察官偵
    查及本院審理時自白不諱，並有如附表所示之毒品及施用毒品器具扣案可稽，而
    被告經查獲時所採集之尿液經送鑑驗之結果，確呈嗎啡陽性反應之事實，有嘉義
    縣衛生局煙毒尿液檢驗報告單一件附卷可稽，又被告（如附表所示第二次）經查
    獲扣案之毒品，經送鑑定結果，「均含第一級第六項毒品海洛因成分，合計淨重
    零點六八公克（包裝重一點零八公克）」之情，有法務部調查局調科壹字第一八
    ０００一五六八號鑑定通知書一建在卷足憑；另查，被告經送觀察、勒戒後，經
    評定有繼續施用毒品之傾向之事實，有台灣嘉義看守所附設勒戒處所九十二年二
    月十一日嘉所豐衛字第○九二○○○○一九九號函所附之有無繼續施用毒品傾向
    證明書附卷可按；此外，被告前因施用毒品案件，經送觀察、勒戒後，因無繼續
    施用毒品傾向，業經不起訴處分一次在案之情，有不起訴處分書及刑案資料查註
    紀錄表在卷可稽；綜右所述，被告（二犯）施用毒品行為之事證明確，其犯行堪
    予認定。
二、核被告甲○○所為，係犯毒品危害防制條例第十條第一項之施用第一級毒品罪。
    被告施用毒品前持有毒品之低度行為為施用之高度行為所吸收，不另論罪；被告
    先後多次施用毒品之行為，時間緊接，方法相同，且所犯亦屬構成要件同一之罪
    名，顯係基於概括犯意反覆為之，應依刑法第五十六條連續犯規定論以一罪，並
    依法加重其刑；被告於九十一年十月（起訴書誤植為九月）十四日晚間七時許以
    後之施用第一級毒品犯行（即併案意旨所指部分），雖未據記載於起訴書，然因
    此部分犯行與本院論罪科刑部分有連續犯之裁判上一罪關係，為起訴之效力所及
    ，本院允應併予審判。另查，被告前因公共危險案件，經本院於民國八十九年十
    一月十五日以八十九年交易字第二六四號判決判處有期徒刑三月，於同年十二月
    四日確定，已於同年月二十六日易科罰金執行完畢之事實，有台灣高等法院被告
    全國前案紀錄表及台灣嘉義地方法院檢察署刑案資料查註紀錄表各一件附卷可稽
    ，其於有期徒刑之執行完畢後，五年以內，再犯本件有期徒刑以上之罪，為累犯
    ，應依刑法第四十七條之規定，加重其刑，並依法遞加之。爰審酌被告多次犯罪
    前案記錄之品行（此有台灣高等法院被告全國前案紀錄表及台灣嘉義地方法院檢
    察署刑案資料查註紀錄表各一件在卷足憑）、其國中畢業之智識程度、施用毒品
    之次數、方法、犯罪對社會治安與毒品防制所生之危害及犯罪後之態度等諸般情
    狀，量處如主文所示之刑。扣案如附表所示之毒品，係查獲之毒品，應依毒品危
    害防制條例第十八條第一項之規定沒收銷燬之；至扣案如附表所示其他物品（器
    具），均係被告所有供施用毒品所用之物，應依刑法第三十八條第一項第二款之
    規定沒收之。至被告第二次經查獲時雖同時扣得第二級毒品安非他命二包、吸食
    器及填充器等物，但此部分扣案物係被告施用第二級毒品安非他命所用之物，業
    據被告自陳在卷，此部分犯行並已經本院九十二年簡字第二三三號判決在案，是
    就此部分扣案物，依主從刑相隨原則，自不另為沒收之諭知，附此敘明。
據上論斷，應依刑事訴訟法第二百九十九條第一項前段，毒品危害防制條例第十條第
一項、第十八條第一項，刑法第十一條前段、第五十六條、第四十七條、第三十八條
第一項第二款，判決如主文。
本案經檢察官郭志明到庭執行職務
中      華      民      國    九十二    年      四      月     三十     日
                                      臺灣嘉義地方法院刑事第三庭
                                          法  官  許  兆  慶
右正本證明與原本無異。
如不服本判決，應於判決送達後十日內，向本院提出上訴狀。
中      華      民      國    九十二    年      四      月     三十     日
                                          書記官  洪  麗  惠
附表：
一、第一次經查獲：
    九十一年十月十六日八時四十分許，扣得施用毒品之器具小密封袋一個、鈄削吸
    管填充器二支。（台灣嘉義地方法院檢察署九十一年度保管字第二二四六號）
二、第二次經查獲：
    九十二年一月二十二日九時許，扣得第一級毒品海洛因五包（警秤毛重壹點陸公
    克、淨重零點陸捌公克、包裝重壹點零捌公克）。（台灣嘉義地方法院檢察署九
    十二年度保管字第一五六號，同次扣案其他毒品及器具，業據本院另案判決）
附錄本案論罪科刑適用法條：
毒品危害防制條例第十條第一項
施用第一級毒品者，處六月以上五年以下有期徒刑。


司法院資訊處製作；財團法人民間司法改革基金會備份。
